【裁判字號】    90,簡上,39
【裁判日期】    900927
【裁判案由】    竊盜
【裁判全文】
臺灣雲林地方法院刑事判決                            九十年度簡上字第三九號
    上  訴  人
    即  被  告  丁○○
    輔  佐  人  丙○○○
    指定辯護人  本院公設辯護人乙○○
右上訴人因竊盜案件，不服本院斗六簡易庭九十年度六簡字第五六號中華民國九十年
三月二十日第一審簡易判決（聲請案號：台灣雲林地方法院檢察署九十年度偵字第八
二○號）提起上訴，本院管轄第二審之合議庭判決如左：
    主  文
原判決撤銷。
丁○○連續竊盜，累犯，處罰金參仟元，如易服勞役，以參佰元折算壹日。
    事  實
一、丁○○前於民國八十四年間因違反肅清煙毒條例案件，經本院以八十四年訴字第
    三七號判處有期徒刑三年二月確定，並於八十七年七月三十日執行完畢。嗣丁○
    ○於八十八年間因交通事故致頭部受傷而成為輕度智障者，係精神耗弱之人。其
    基於意圖為自己不法所有之概括犯意，先於九十年二月十九日中午十二時三十五
    分許，在雲林縣林內鄉○○村○○路三八一號「統一超商」內，徒手竊取甲○○
    所有之山野浴集入浴劑一瓶（價值新台幣三百二十元）；又於同時四十五分許，
    至雲林縣林內鄉○○村○○路四八二號「日俐超商」內，徒手竊取該店負責人戊
    ○○所有之沐浴乳一瓶（價值新台幣二百三十五元），得手後隨即為戊○○發覺
    並報警查獲。
二、案經雲林縣警察局斗六分局報請台灣雲林地方法院檢察署檢察官聲請簡易判決處
    刑。
    理  由
一、右揭犯罪事實，業據被告坦承不諱，並經被害人甲○○、戊○○指述綦詳，且有
    贓物認領保管單二紙、相片二幀在卷可資佐證，被告自白應與事實相符，本件事
    證明確，其犯行洵堪認定。
二、核被告所為，係犯刑法第三百二十條第一項之竊盜罪。又被告先後二次竊盜犯行
    ，時間緊接，所犯又係基本犯罪構成要件相同之罪，顯基於概括犯意而為之，應
    依刑法第五十六條連續犯之規定，從一重竊盜罪論處，並加重其刑。被告前於八
    十四年間因違反肅清煙毒條例案件，經本院以八十四年訴字第三七號判處有期徒
    刑三年二月確定，並於八十七年七月三十日執行完畢，有卷附台灣雲林地方法院
    檢察署刑案資料查註紀錄表可按，五年以內再犯本件有期徒刑以上之罪，為累犯
    ，依刑法第四十七條規定遞加重其刑。又被告自八十八年九月十八日因交通事故
    造成頭部受傷、顱內嚴重出血等情，此有行政院衛生署雲林醫院九十年五月十四
    日九十雲醫歷字第二○六八號函一紙附卷可稽。且被告於八十九年十一月二日因
    重度多重障礙領有身心障礙手冊，有該手冊影本一紙在卷足參。嗣經本院囑託行
    政院衛生署嘉義醫院鑑定結果，亦認被告為車禍腦傷患者，其雖經開腦手術，但
    仍留有明顯後遺症，呈現輕度之痴呆狀態，其智能亦較正常人明顯下降，病人雖
    尚有部分是非善惡之辯別能力，但因受腦傷影響，其思考、理解、判斷、記憶、
    計算、衝動控制等能力皆明顯低於常人，陳員於犯案時，其精神狀態應達精神耗
    弱之程度，有該院九十年八月二十日之精神鑑定報告書在卷可參，是被告應屬精
    神耗弱之人，爰依法減輕其刑，並先遞加後減之。
三、原審據以論罪科刑固非無見，惟查被告為精神耗弱之人，依刑法第十九條第二項
    規定得減輕其刑，原審不及審酌，尚有未合，上訴意旨雖未就此有所指摘，然原
    判決既有前述可議之處，自應予以撤銷改判。爰審酌被告現有正當工作，因智慮
    淺薄，一時貪念而誤罹刑章，竊得之財物價值菲薄，犯罪情節尚屬輕微，且犯罪
    後尚能坦承犯行等一切情狀，量處如主文所示之刑，併諭知易服勞役之折算標準
    ，以資懲儆。
據上論斷，應依刑事訴訟法第四百五十五條之一第三項、第三百六十九條第一項前段
、第三百六十四條、第二百九十九條第一項前段，刑法第五十六條、第三百二十條第
一項、第十九條第二項、第四十七條、第四十二條第二項，罰金罰鍰提高標準條例第
一條前段、第二條，判決如主文。
本案經檢察官林良蓉到庭執行職務。
中      華      民      國      九十      年      九    月    二十七    日
                                        臺灣雲林地方法院刑事第二庭
                                            審判長法官  紀文勝
                                            法      官  吳福森
                                            法      官  趙思芸
右正本證明與原本無異。
不得上訴。
                                            書  記  官  王淑美
中      華      民      國      九十      年      九    月    二十七    日


司法院資訊處製作；財團法人民間司法改革基金會備份。
